【裁判字號】    97,易,746
【裁判日期】    980313
【裁判案由】    竊盜
【裁判全文】
臺灣臺中地方法院刑事判決               97年度易字第746號
公  訴  人  臺灣臺中地方法院檢察署檢察官
被      告  乙○○  52歲民.
                    （現另案於臺灣臺中看守所羈押中）
上列被告因竊盜案件，經檢察官提起公訴（96年度偵字第22690號）
，本院判決如下：
    主    文
乙○○共同竊盜，累犯，處有期徒刑壹年。
    犯罪事實
一、乙○○前因犯竊盜等罪，經法院分別判處應執行有期徒刑1
    年8月、1年3月確定後，送監接續執行，於9民國6年3月31日
    縮刑期滿執行完畢。詎乙○○仍不知悔改，因丙○○（經本
    院判處有期徒刑10月確定）告知於96年8月3日在臺中縣烏日
    鄉○○路，見甲○○所有之KOMATSU小松D31P型、車身號碼
    43143號堆土機，鑰匙未拔取而停放該處，乙○○即與丙○○共同基於意圖為自己不法所有之竊盜犯意聯絡，於96年8
    月6日上午某時，由乙○○先透過不知情之林春霖找妥由不
    知情之買主即黃地發所經營之「桐榮機械貿易商行」後，推
    由丙○○於同日15時前某時，發動該堆土機後移至臺中縣烏
    日鄉○○路之烏溪河畔（國道三號高速公路草屯交流道附近
    ），而竊取該堆土機1輛，並隨即於同年月7日，由丙○○找
    不知情之楊志偉當見證人，乙○○則找不知情之拖車司機楊
    家政，並與不知情林春霖、黃地發所經營之「桐榮機械貿易
    商行」委任不知情之黃遠志等人，一同前往停放該堆土機之
    臺中縣烏日鄉○○路之烏溪河畔洽談交易，乙○○與丙○○
    即在臺中縣烏日鄉○○路之烏溪河畔現場，由乙○○出面對
    黃遠志佯稱該堆土機賣主為丙○○，該堆土機係當舖之流當
    品，並保證來源無問題等語，嗣黃遠志以電話轉知黃地發後
    ，黃地發同意以新臺幣（下同）20萬元代價購買該堆土機。
    乙○○隨即將該堆土機發動駕駛停放至拖板車上，並委由不
    知情之拖板車司機楊家政將該堆土機載運至雲林縣西螺鎮○○路78之6號黃地發所經營之「桐榮機械貿易行」交付予不
    知情之黃地發，丙○○則與楊志偉一同至雲林縣西螺鎮○○
    路78之6號黃地發所經營之「桐榮機械貿易行」簽訂買賣契
    約，而共同竊取該堆土機1輛既遂。嗣甲○○發現遭竊報警
    處理，為警循線查獲。
二、案經內政部警政署保安警察大隊第三總隊第一大隊報告臺灣
    臺中地方法院檢察署檢察官偵查起訴。
    理    由
一、證據能力之說明：
    按被告以外之人於審判外之陳述，雖不符刑事訴訟法第159
    條之1至第159條之4之規定，而經當事人於審判程序同意作
    為證據，法院審酌該言詞陳述或書面陳述作成時之情況，認
    為適當者，亦得為證據。當事人、代理人或辯護人於法院調
    查證據時，知有第159條第1項不得為證據之情形，而未於言
    詞辯論終結前聲明異議者，視為有前項之同意。刑事訴訟法
    第159條之5定有明文。查被告乙○○對於證人林春霖、黃遠
    志、黃地發、楊家政、甲○○、楊志偉等人於警詢、檢察官
    偵查中所為審判外陳述，均同意有證據能力，得採為本案之
    證據，有本院審判筆錄在卷可考，另經本院審酌卷內上開證
    人陳述時之情狀，均查無被違法取供或非出於自由意志之情
    形，以之作為本案之證據，皆屬適當，依前揭規定，本案判
    決以下所引用之上開證人林春霖、黃遠志、黃地發、楊家政
    、甲○○、楊志偉等人於警詢、檢察官偵查中之證言，均得
    為本案之證據，合先敘明。
二、訊據被告乙○○固不否認有於前揭時間、地點，聯絡買主並
    與黃遠志洽談前開堆土機買賣價格後，由丙○○出名售予第
    三人黃地發等事實，惟矢口否認有何共同竊盜之犯行，辯稱
    ：是丙○○叫其公司的車，其知道該堆土機是贓物，其只是
    介紹人，要賺丙○○的佣金而已，其並無與丙○○共同行竊
    該堆土機等語。然查：
  (一)前開犯罪事實，業據證人及同案被告丙○○於本院審理時證
    述明確，且有證人林春霖、黃遠志、黃地發、楊家政、甲○○、楊志偉等人於警詢、檢察官偵查中證述屬實，復有臺中
    縣警察局烏日分局烏日派出所受理刑事案件報案三聯單、進
    口報單、挖土機買賣契約書、責負保管領據、贓物認領保管
    單、被告丙○○身份證正反面影本各1份、堆土機照片4張、
    監視錄影翻拍照片6張等附卷可稽。
  (二)被告雖辯稱：當初是楊志偉帶丙○○來跟其說有1台堆土機
    要賣，其說其不要，只要幫忙丙○○找買主賺2萬元仲介費
    就好等語。惟查，且證人即同案被告丙○○於本院審理時結
    證稱：本案之堆土機是其跟被告一起竊取的，被告先將堆土
    機發動開上拖車後載到烏溪河畔，其則負責把風，拖到烏溪
    河畔後，由被告跟黃遠志談價格，其則在旁邊聽，之後其再
    簽買賣契約，賣的價款共20萬元，其中1萬5000元給拖板車
    司機，其拿5萬元，其餘價款都是被告拿走等語明確；且證
    人楊志偉於警詢及檢察官偵查中時證稱：96年8月7日10時多
    到11時，其至叔叔林春貴處喝酒，當時林進傳在場，喝到14
    時左右，丙○○向其借車，16時許，丙○○開車回來要其陪
    同至西螺找朋友，其就開車載丙○○及林進傳前往，其到西
    螺時，才知道丙○○要賣堆土機，丙○○要其作見證人，至
    於被告乙○○在本案是何角色其不清楚等語明確；而證人林
    進傳於檢察官偵查中亦證稱：96年8月7日（筆錄誤載為8月1
    日）其有去林春貴處喝酒，後來丙○○在14時左右至林春貴
    家跟楊志偉借車，丙○○借車後就自己開車出去，16時左右
    丙○○將車開回來給楊志偉，還完車後，丙○○約其等去下
    港玩，沒有說要去哪裡，其就與楊志偉上車，到下港時，丙○○就下車，過沒有幾分鐘，又回來約楊志偉一起下去，當
    時丙○○沒有說要去哪裡，其沒有下車，只知道楊志偉有下
    車等語明確，核與證人丙○○所述係臨時找證人楊志偉一同
    前往擔任見證人等語相符，又證人黃遠志於檢察官偵查中證
    稱：當天士林春霖打電話給其問說要不要買當店的堆土機，
    後來約在草屯交流道等對方帶其看車，到河堤旁看到車時，
    其有問被告乙○○該車來歷，被告乙○○說是當店的車，且
    堅持要21萬元，其跟被告乙○○說沒有20萬元其不買，後來
    就以20萬元成交，談買車的現場，有其、林春霖、被告乙○○、楊志偉，還有其他的人來來去去的，但其不確定丙○○
    是否在場，在現場跟其講的都是被告乙○○，結論也是被告
    乙○○跟其達成的等語明確，如被告乙○○僅係擔任仲介人
    ，何以對於出賣價格均係由其決定，且於證人黃遠志殺價時
    ，亦未見被告乙○○與丙○○先行討論，足見被告乙○○所
    辯其僅係仲介一事，核屬事後卸責之詞，並無足採。
  (三)被告乙○○與共犯丙○○竊取前開堆土機既遂並予以變賣，
    足認其等確有為自己不法所有之意圖甚明。本案事證明確，
    被告乙○○所辯均無足採，其犯行堪以認定。
二、核被告乙○○所為，係犯刑法第320條第1項之竊盜罪，被告
    與共同被告丙○○間，就前開竊盜之犯行，有犯意聯絡及行
    為分擔，均成立共同正犯。被告乙○○雖委由不知情楊家政
    將該堆土機載運至「桐榮機械貿易行」，然此係被告竊得該
    堆土機置於其等實力支配之下後，始為委任楊家政，並不因
    此成立間接正犯，併予敘明。查，被告乙○○前因犯竊盜等
    罪，經法院分別判處應執行有期徒刑1年8月、1年3月確定後
    ，送監接續執行，於96年3月31日縮刑期滿執行完畢，此有
    臺灣高等法院被告前案紀錄表1份在卷足憑，其前受徒刑執
    行完畢後，5年以內故意再犯本件有期徒刑以上之罪，為累
    犯，應依刑法第47條第1項之規定，加重其刑。爰審酌前有
    多次竊盜前科，素行不佳，本件與共犯丙○○共同竊取堆土
    機，其於本案犯罪之動機、地位、分工，造成被害人之損害
    非輕，其等因此獲取利益達20萬元，被告並分得13萬5000元
    ，及其犯後猶矢口否認犯行等一切情狀，量處如主文所示之
    刑。
據上論斷，應依刑事訴訟法第299條第1項前段，刑法第28條、第
320條第1項、第47條第1項，刑法施行法第1條之1，判決如主文
。
中    華    民    國    98    年    3     月    13    日
                        刑事第九庭  法  官  戴博誠
以上正本證明與原本無異。
如不服本判決應於收受判決後10日內向本院提出上訴書狀，並應
敘述具體理由；其未敘述上訴理由者，應於上訴期間屆滿後20日
內向本院補提理由書（均須按他造當事人之人數附繕本）「切勿
逕送上級法院」。
                                    書記官  林政佑
中    華    民    國    98    年    3     月    13    日
【附錄論罪科刑法條】
刑法第320條第1項：
意圖為自己或第三人不法之所有，而竊取他人之動產者，為竊盜
罪，處 5 年以下有期徒刑、拘役或 5 百元以下罰金。


司法院資訊處製作；財團法人民間司法改革基金會備份。
